臺灣新北地方法院板橋簡易庭小額民事判決
111年度板小字第2324號
原      告  富邦產物保險股份有限公司

法定代理人  賴榮崇  
訴訟代理人  陳振盛  
被      告  游進基  
上列當事人間請求侵權行為損害賠償事件，於民國111年10月26
日言詞辯論終結，本院判決如下：
　　主　文
被告應給付原告新臺幣貳萬伍仟肆佰參拾壹元，及自民國一百一
十一年五月二十四日起至清償日止，按年息百分之五計算之利息
。
訴訟費用新臺幣肆仟元由被告負擔。
本判決得假執行。
　　事實及理由
一、原告主張：緣被告於民國109年9月15日22時3分許，駕駛車
    號000-0000號營業小客車，行經新北市板橋區縣民大道與新
    站路口處，因未注意車前狀況，致碰撞原告承保訴外人黃謙
    宇所有並駕駛之車牌號碼000-0000號自用小客車（下稱系爭
    車輛），致系爭車輛受損，案經新北市政府警察局板橋分局
    處理在案。系爭車輛經送廠維修，維修費用為新臺幣（下同
    ）25,431元（工資11,508元、烤漆費用7,734元），業經原
    告按保險契約理賠完竣，並依保險法第53條第1項規定，取
    得代位行使被保險人對於第三人之請求權。為此，爰依侵權
    行為及保險法第53條第1項規定訴請被告給付原告25,431元
    ，及自起訴狀繕本送達翌日起至清償日止，按年息百分之5
    計付遲延利息。
二、被告則以：認為兩造皆有過失，對於鑑定結果不爭執系爭車
    輛修理費用過高等語，資為抗辯。並聲明：原告之訴駁回。
三、原告主張之上開事實，業據其提出交通事故當事人登記聯單
    暨初步分析研判表、系爭車輛行車執照、系爭車輛受損照片
    、超維汽車實業有限公司估價單暨發票、理賠申請書等件為
    證，並經本院依職權向新北市政府警察局板橋分局調閱系爭
    肇事資料查明無訛，附卷可稽。另系爭事故經被告聲請鑑定
    結果：「一、游進基駕駛營業小客車，未注意車前狀況且未
    保持安全距離，追撞前車，為肇事原因。二、黃謙宇駕駛自
    用小客車，無肇事因素。」此有新北市政府交通事件裁決處
    111年9月20日新北裁鑑字第1115493539號函暨所檢附之新北
    市政府車輛行車事故鑑定會新北車鑑字第0000000號鑑定意
    見書附卷可稽，足認被告對本件車禍事故之發生，具有過失
    甚明，揆諸前揭規定，原告主張被告應就本件事故負損害賠
    償責任，自屬有據。
四、按因故意或過失，不法侵害他人之權利者，負損害賠償責任
    。汽車、機車或其他非依軌道行駛之動力車輛，在使用中加
    損害於他人者，駕駛人應賠償因此所生之損害。被保險人因
    保險人應負保險責任之損失發生，而對於第三人有損失賠償
    請求權者，保險人得於給付賠償金額後，代位行使被保險人
    對於第三人之請求權。但其所請求之數額，以不逾賠償金額
    為限。前項第三人為被保險人之家屬或受僱人時，保險人無
    代位請求權。但損失係由其故意所致者，不在此限。民法第
    184條第1項前段、第191條之2前段及保險法第53條分別定有
    明文。次按不法毀損他人之物者，被害人得請求賠償其物因
    毀損所減少之價額。民法第196條第1項亦有明文。本件被告
    就系爭車損有過失等情為真實，已如前述，則原告依上開侵
    權行為之規定，請求被告負損害賠償責任，洵屬正當。又依
    民法第196條請求賠償物被毀損所減少之價額，固得以修復
    費用為估定之標準，但以必要者為限（如修理材料以新品換
    舊品，應予折舊）。經查，系爭車輛係於109年5月出廠（推
    定為15日），有行車執照附卷可稽，至109年9月15日車輛受
    損時，已使用4月，依「營利事業所得稅結算申報查核準則
    」第95條第8項規定，固定資產提列折舊採用定率遞減法者
    ，以一年為計算單位，其使用期間未滿一年者，按實際使用
    月數相當於全年之比例計算之，不滿一月者，以一月計，故
    為4月計。次查，依系爭車輛維修清單上所載之維修項目，
    核與該車所受損部位相符，堪認上開修復項目所須共計25,4
    31元（工資11,508元、烤漆費用7,734元），均屬必要修復
    費用無誤，有估價單暨發票附卷可參，被告空言辯稱修理費
    用過高云云，核無可採。又工資、烤漆費用無折舊問題。是
    以，原告向被告請求修復費用25,431元，洵屬有理。
五、從而，原告依侵權行為及保險契約之法律關係，請求被告給
    付25,431元，及自起訴狀繕本送達翌日即111年5月24日起至
    清償日止，按年息百分之5計算之利息，為有理由，應予准
    許。
六、本件係適用小額訴訟程序所為被告敗訴之判決，爰依職權宣
    告假執行。另本件訴訟費用為4,000元（第一審裁判費1,000
    元、鑑定費3,000元），併依職權確定由敗訴之被告負擔。
七、結論：原告之訴為有理由，依民事訴訟法第436條之23、第4
    36條第2項、第436條之19第1項、第78條、第436條之20，判
    決如主文。
中　　華　　民　　國　  111  　年　　11　 月　　16　　日
                  臺灣新北地方法院板橋簡易庭
                      法      官  呂安樂
以上正本係照原本作成。
如不服本判決，應於送達後20日內，向本院提出上訴狀，並表明
上訴理由（上訴理由應表明一、原判決所違背之法令及具體內容
。二、依訴訟資料可認為原判決有違背法令之具體事實。），如
於本判決宣示後送達前提起上訴者，應於判決送達後20日內補提
上訴理由書（須附繕本），如未於上訴後20日內補提合法上訴理
由書，法院得逕以裁定駁回上訴。
中　　華　　民　　國　  111　　年　　11　月　　16　   日
                      書  記  官  魏賜琪